臺灣臺東地方法院民事裁定　九十四年度重訴字第三號
　　原　　　告　甲○○原名江.
　　訴訟代理人　蔡將葳律師
　　被　　　告　戊○○
　　　　　　　　丙○○
　　　　　　　　己○○
　　　　　　　　丁○○
　　訴訟代理人　李泰宏律師
右當事人間分配表異議之訴事件，本院裁定如左：
    主      文
原告之訴駁回。
訴訟費用由原告負擔。
    理      由
一、按原告之訴，有起訴不合程式或不備其他要件者，法院應以裁定駁回之。民事訴
    訟法第二百四十九條第一項第六款定有明文。又債權人或債務人對於分配表所載
    各債權人之債權或分配金額有不同意者，應於分配期日一日前，向執行法院提出
    書狀，聲明異議。異議未終結者，為異議之債權人或債務人，得向執行法院對為
    反對陳述之債權人或債務人提起分配表異議之訴。強制執行法第三十九條第一項
    、第四十一條第一項亦有明定。故遵守分配期日一日前之法定期間，乃對於分配
    表聲明異議之合法要件（臺灣高等法院八十六年度抗字第二九○二號、八十七年
    度抗字第三三七號裁定參照），合法聲明異議，方有前開法條所示異議未終結之
    適用。
二、原告主張：鈞院九十二年度執字第六六一七號強制執行事件拍賣之標的物，原告
    與另一債務人乙○○各有應有部分二分之一所有權，且為本件相關抵押權登記之
    共同債務人，上開執行程序於民國九十三年十二月六日所製作之分配表亦係就原
    告二人受拍賣取得之價金僅製作一份分配表，則上開分配表之更正或全部執行程
    序對原告及乙○○二人即必須合一確定，故分配期日一日前雖僅由乙○○一人具
    狀聲明異議，惟依強制執行法第三十條之一準用民事訴訟法笫五十六條第一款規
    定，乙○○聲明異議之行為，係對共同債務人有利益之行為，其效力應及於原告
    等語。被告則以：原告未依強制執行法第三十九條第一項規定於分配期日一日前
    向執行法院提出書狀聲明異議，其提起本件分配表異議之訴不合法，且共有人非
    共同訴訟人，亦無合一確定之必要，原告主張顯與法不合等語，資為抗辯。
三、經查：本院九十二年度執字第六六一七號給付票款強制執行事件係於九十三年十
    二月六日製作分配表，並於九十三年十二月六日以東院隆九十二執天六六一七字
    第○九三○○五六七八七號函通知兩造將於九十三年十二月二十七日下午三時在
    本院民事執行處辦公室實行分配，有兩造不爭執之本院民事執行處九十三年十二
    月六日東院隆九十二執天六六一七字第○九三○○五六七八七號函影本在卷足憑
    （見本院卷第十頁至第十一頁），堪認前揭強制執行程序之分配期日為九十三年
    十二月二十七日。又查：原告於九十三年十二月十日收受上開分配期日通知後，
    迄同年月二十七日分配期日屆滿時皆未具狀向本院民事執行處聲明異議，有送達
    證書及上開執行卷宗可佐，經本院提示上開送達證書後，原告就此事實亦不爭執
    （見本院卷第四六頁），再上開分配期日原告亦未到場表示意見一節，復有執行
    卷附九十三年十二月二十七日分配筆錄可據，是原告於分配期日屆滿之日止並未
    具狀聲明異議之事實應極為灼然。另原告雖與訴外人乙○○共有執行標的物，惟
    對執行標的物拍賣及價金分配之執行程序，其異議權各別，亦無共同行使之必要
    ，自非共同訴訟人，原告主張有民事訴訟法第五十六條規定之適用，容有誤會。
    從而，原告既未依強制執行法第三十九條第一項規定於分配期日一日前聲明異議
    ，自無同法第四十一條第一項前段異議未終結之適用，原告據此提起本件分配表
    異議之訴，依前揭說明，自非合法，應予駁回。
三、依民事訴訟法第二百四十九條第一項第六款、第九十五條、第七十八條裁定如主
    文。
中　　　華　　　民　　　國　　九十四　　年　　　五　　　月　　 十一　　 日
                                    臺灣臺東地方法院民事庭
                                        審判長法　官　王漢章
                                              法　官　簡芳潔
　　　　　　　　　　　　　　　　　　　　　　　法　官　曾宗欽
右為正本係照原本作成
如對本裁定抗告須於裁定送達後十日內向本院提出抗告狀
中　　　華　　　民　　　國　　九十四　　年　　　五　　　月　　 十一　　 日
~B法院書記官　蕭家玲
